臺灣彰化地方法院彰化簡易庭小額民事判決
                                    111年度彰小字第227號
原      告  陳玧榐  

被      告  楊迦勒  

上列當事人間損害賠償事件，本院於民國111年9月8日言詞辯論
終結，判決如下：
    主    文
被告應給付原告新臺幣壹萬貳仟捌佰陸拾陸元，及自民國一百十
一年三月二十四日起至清償日止，按年息百分之五計算之利息。
原告其餘之訴駁回。
訴訟費用新臺幣壹仟元，由被告負擔新臺幣肆佰柒拾柒元，餘由
原告負擔。
本判決原告勝訴部分得假執行。但被告如以新臺幣壹萬貳仟捌佰
陸拾陸元為原告預供擔保，得免為假執行。
    理由要領
一、原告主張：被告於民國110年1月13日下午3時14分許，駕駛
    車牌號碼000-0000號自用小客車，行經彰化縣鹿港鎮鹿草路
    4段與頂草路4段交岔路口時，因未注意車前狀況撞擊由原告
    所有並駕駛之車牌號碼0000-00號自用小客車（下稱系爭車
    輛），致系爭車輛車身受損，經車行估計將支出相關修復費
    用，爰依法請求被告給付新臺幣（下同）27,000元予原告。
    並聲明：被告應給付原告27,000元及自起訴狀繕本送達翌日
    起至清償日止，按年息5%計算之利息。
二、被告則以：否認原告之請求等語，資為抗辯。並聲明：原告
    之訴駁回。　　
三、本院之判斷：
（一）原告主張被告於上開時地駕車因過失撞擊原告所有系爭車
      輛，業據其提出系爭車輛行車執照及現場照片數幀為證，
      復有道路交通事故現場圖、調查報告表（一）、（二）、
      調查紀錄表及初步分析研判表等件在卷可憑，此部分應堪
      採信。又依上揭警方道路交通事故初步分析研判表固顯示
      原告就本案事故發生亦有起步未注意其他人車安全之過失
      情形，惟此部分僅涉及被告是否因原告就本案發生與有過
      失而得減輕賠償責任，不影響被告應就本案對原告負賠償
      責任之認定，附此敘明。
（二）按因故意或過失，不法侵害他人之權利者，負損害賠償責
      任；汽車、機車或其他非依軌道行駛之動力車輛，在使用
      中加損害於他人者，駕駛人應賠償因此所生之損害。不法
      毀損他人之物者，被害人得請求賠償其物因毀損所減少之
      價值。民法第184條第1項前段、第191條之2前段、第196
      條分別定有明文。而所謂請求賠償物被毀損所減少之價額
      ，得以修復費用為估定標準，但以必要者為限，例如修理
      材料以新品換舊品，應予折舊（最高法院77年第9次民事
      庭會議決議參照）。經查：
　  ⒈原告就其主張損害額雖提出估價單為憑，且自稱其尚未支
      出修復費用等語（見本院卷第125頁），但依上可知，系
      爭車輛既因被告過失致生受損之情，其損害得以必要之修
      復費用為估定之標準，並不以已實際支出修理費為必要，
      自得以原告提出之估價單作為其主張損害賠償金額之計算
      基準。
　  ⒉再依原告所提估價單內容（如【附件】所示，見本院卷第4
      1、127頁），其上記載修復項目經核與系爭車輛遭撞擊部
      位相關，且被告未就各該項目提出爭執，應認均為必要之
      修復費用。又其中第5至7、9、11、18等項目均為零件更
      換支出乙情，業據原告陳明在卷（見本院卷第137、143頁
      ），而前揭零件更換支出金額合計為10,800元，依行政院
      所頒固定資產耐用年數表及固定資產折舊率之規定，【非
      運輸業用客車、貨車】之耐用年數為5年，依定率遞減法
      每年折舊1000分之369，另依營利事業所得稅查核準則第9
      5條第6項規定「固定資產提列折舊採用定率遞減法者，以
      1年為計算單位，其使用期間未滿1年者，按實際使用之月
      數相當於全年之比例計算之，不滿1月者，以1月計」，系
      爭車輛自出廠日90年4月（行車執照僅記載年月，未記載
      出廠日，依法推定為該月15日），迄本件車禍發生時即11
      0年1月13日，已使用19年9月，則零件扣除折舊後之修復
      費用估定為1,080元（詳如附表之計算式），再加計【附
      件】其餘項目所示費用計17,300元後，原告主張系爭車輛
      之修復費用應以18,380元為適當。
（三）按損害之發生或擴大，被害人與有過失者，法院得減輕賠
      償金額，或免除之；重大之損害原因，為債務人所不及知
      ，而被害人不預促其注意或怠於避免或減少損害者，為與
      有過失；前2項之規定，於被害人之代理人或使用人與有
      過失者，準用之，民法第217條定有明文。該項規定之目
      的，在謀求加害人與被害人間之公平，故在裁判上法院得
      以職權減輕或免除之。經查，本案事故發生主要係因被告
      駕車迴轉時未注意來往車輛，且原告駕駛系爭車輛於起步
      時未注意其他車輛，因而導致雙方車輛發生撞擊，此有上
      揭道路交通事故現場圖、調查報告表（一）、（二）、調
      查紀錄表、現場照片數幀及初步分析研判表在卷可查，是
      被告應負主要過失責任，原告就本案發生則與有過失。本
      院斟酌兩造過失程度及原因力之強弱，認被告應負擔70%
      之過失責任，原告應負擔30%之過失責任，並依此比例酌
      減被告之賠償責任，故減輕後對原告所應負之損害賠償金
      額為12,866元（計算式：18,380元×70%＝12,866元）。是
      原告請求被告賠償系爭車輛修理費用，於12,866元之範圍
      內，應屬合理。
四、綜上所述，原告依侵權行為之法律關係請求被告給付12,866
    元，及起訴狀繕本送達翌日即111年3月24日起至清償日止，
    按年息5%計算之利息，為有理由，應予准許。逾此數額之請
    求，則無理由，應予駁回。本件訴訟費用1,000元，其中477
    元由被告負擔，餘由原告負擔。
五、本件事證已臻明確，兩造其餘攻擊防禦方法及所提證據，核
    與判決結果無影響，毋庸逐一論述，併此敘明。
六、本件原告勝訴部分係小額程序為被告敗訴之判決，依民事訴
    訟法第436條之20規定，應依職權宣告假執行，並依同法第3
    92條第2項規定，依職權宣告被告如預供擔保，得免為假執
    行。　　
七、訴訟費用負擔之依據：民事訴訟法第79條。
中　　華　　民　　國　　111 　年　　9 　　月　　22　　日
        　　　　　彰化簡易庭  法  官　黃英豪　
以上正本係照原本作成。
如不服本判決，僅得以判決違背法令為理由提起上訴，並應於判
決送達後20日內，向本院提出上訴狀。（須按他造當事人之人數
附繕本）。如委任律師提起上訴者，應一併繳納上訴審裁判費。
中　　華　　民　　國　　111 　年　　9 　　月　　22　　日
                              書記官   顏麗芸  
【附表】
-----
折舊時間           金額
第1年折舊值        10,800×0.369=3,985
第1年折舊後價值    10,800-3,985=6,815
第2年折舊值        6,815×0.369=2,515
第2年折舊後價值    6,815-2,515=4,300
第3年折舊值        4,300×0.369=1,587
第3年折舊後價值    4,300-1,587=2,713
第4年折舊值        2,713×0.369=1,001
第4年折舊後價值    2,713-1,001=1,712
第5年折舊值        1,712×0.369=632
第5年折舊後價值    1,712-632=1,080
第6年折舊值        0
第6年折舊後價值    1,080-0=1,080
第7年折舊值        0
第7年折舊後價值    1,080-0=1,080
第8年折舊值        0
第8年折舊後價值    1,080-0=1,080
第9年折舊值        0
第9年折舊後價值    1,080-0=1,080
第10年折舊值        0
第10年折舊後價值    1,080-0=1,080
第11年折舊值        0
第11年折舊後價值    1,080-0=1,080
第12年折舊值        0
第12年折舊後價值    1,080-0=1,080
第13年折舊值        0
第13年折舊後價值    1,080-0=1,080
第14年折舊值        0
第14年折舊後價值    1,080-0=1,080
第15年折舊值        0
第15年折舊後價值    1,080-0=1,080
第16年折舊值        0
第16年折舊後價值    1,080-0=1,080
第17年折舊值        0
第17年折舊後價值    1,080-0=1,080
第18年折舊值        0
第18年折舊後價值    1,080-0=1,080
第19年折舊值        0
第19年折舊後價值    1,080-0=1,080
第20年折舊值        0
第20年折舊後價值    1,080-0=1,080

【附件】